【裁判字號】    89,訴,497
【裁判日期】    890810
【裁判案由】    貪污
【裁判全文】
臺灣桃園地方法院刑事判決                          八十九年度訴字第四九七號
    公  訴  人  臺灣桃園地方法院檢察署檢察官
    被      告  丙○○
    指定辯護人  本院公設辯護人  乙○○
右列被告因違反貪污治罪條例案件，經檢察官提起公訴（八十九年度偵緝字第二七一
號），本院判決如左：
        主  文
丙○○依據法令從事公務之人員，侵占公有財物，處有期徒刑貳年陸月。褫奪公權壹
年。
        事  實
一、丙○○係石門水庫管理中心高線收費站收費員，負責石門水庫觀光區之售票工作
    ，為依據法令從事公務之人員，於民國八十七年九月六日下午四時至七時及翌日
    上午七時三十分至八時，在上開收費站輪值擔任售票及收費工作，共收得票款新
    台幣（下同）三萬三千八百四十元，明知於八時下班時，應將上開收得款項點交
    予接班人員余素梅、盧文玉，竟意圖為自己不法之所有，將上開款項侵占入己，
    並逃匿無蹤。嗣經石門水庫管理中心查知上情後，由該中心觀光課課長詹有仁至
    丙○○大姊住處向丙○○追回該筆公款。
二、案經桃園縣調查站移送台灣桃園地方法院檢察署檢察官偵查起訴。
        理  由
一、訊據被告丙○○固不否認將上開款項繳庫等情，惟矢口否認有侵占公款之犯行，
    辯稱：伊係於八十七年九月六日晚上攜帶該筆款項外出，不知何故將錢弄丟，為
    此不敢回去上班云云，惟查，右揭事實業據証人即石門水庫管理局驗票員甲○○
    指訴綦詳，並有台灣省北區水資源局公文簽辦單、台灣省北區水資源局簽呈各一
    紙、台灣省北區水資源局石門水庫管理中心售票收入日報表、台灣省石門水庫管
    理局觀光服務中心遊客門票收入日報表、車輛門票收入日報表各二紙附卷可稽，
    且衡諸常情，被告若係將公款遺失，當立即報告之主管依法定程序處理，而非無
    故逃匿，是被告之前開辯詞，顯係畏罪卸責之詞，不足採信，故本件事証明確，
    被告犯行洵堪認定。
二、被告自八十五年四月間起，受聘石門水庫管理中心高線收費站之收費零工，職司
    售票及收費工作，為依據法令從事公務之人員，其意圖為自己不法之所有，將其
    職務上持有之公有財物據為己有，核其所為，係犯貪污治罪條例第四條第一項第
    一款之侵占公有財物。被告侵占職務上所持有之公款三萬三千八百四十元，輕節
    尚屬輕微，且侵占所得財物在五萬元以下，應依貪污治罪條例第十二條第一項規
    定，減輕其刑。又被告因財務狀況不佳，短於思慮，致侵占前述之公有財物，而
    罹重典，惟其所侵占款項之次數僅為一次，侵占之金額亦不多，是被告所犯，法
    重情輕，因認科處其法定最低度刑猶嫌過重，其犯罪情狀尚堪憫恕，宜依刑法第
    五十九條規定，酌量遞減輕其刑。爰審酌被告犯罪之動機、目的、手段、侵占之
    金額及犯罪後之態度等一切情狀，量處如主文所示之刑，並依貪污治罪條例第十
    七條規定，宣告褫奪公權一年。至被告侵占所得之財物三萬三千八百四十元，已
    如數繳還被害人，已據証人甲○○陳述在卷，爰不另為追繳或追徵之諭知，併此
    敘明。
據上論斷，應依刑事訴訟法第二百九十九條第一項前段，貪污治罪條例第二條前段、
第四條第一項第一款、第十二條第一項、第十七條，刑法第十一條前段、第五十九條
、第三十七條第二項，判決如主文。
本案經檢察官魏雯祈到庭執行職務。
中      華      民      國      八十九    年      八     月      十     日
                                臺灣桃園地方法院刑事第一庭
                                法  官  林  恆  吉
右正本證明與原本無異。
如不服本判決，應於判決送達後十日內向本院提出上訴狀( 應附繕本 )，上訴於
臺灣高等法院。
                                    書記官  楊  坤  忠
中        華        民        國   八十九   年   八   月    十七    日
附論罪科刑法條之依據
貪污治罪條例第四條
有左列情形之一，處無期徒刑或十年以上有期徒刑，得併科新台幣一億元以下罰金：
一、竊取或侵占公用或公有器材、財務者。
二、藉勢或藉端勒索、勒徵、強佔或強募財物者。
三、建築或經辦公用公程或購辦公用器材、物品，浮報價額、數量、收回扣或有其他
    舞弊情事者。
四、以公用運輸工具裝運違禁物品或漏稅物品者。
    對於違背職務之行為，要求、期約或收受賄賂或其他不正利益者。
前項第一款至第四款之未遂犯罰之。


司法院資訊處製作；財團法人民間司法改革基金會備份。
